【裁判字號】    89,上易,1592
【裁判日期】    891013
【裁判案由】    竊盜
【裁判全文】
臺灣高等法院臺南分院刑事判決           八十九年度上易字第一五九二號 Ｇ
      上  訴  人
      即  被  告  乙  ○  ○
右上訴人因竊盜案件，不服臺灣嘉義地方法院八十九年度易字第六○八九號中華民國
八十九年八月十五日第一審判決（起訴案號：臺灣嘉義地方法院檢察署八十九年度偵
字第三五七八號），提起上訴，本院判決如左：
      主      文
原判決撤銷。
乙○○踰越安全設備竊，未遂，處有期徒刑伍月。
      事      實
一、乙○○基於意圖為自己不法所有，於民國八十九年六月五日上午九時三十分許，
    徒手自嘉義市○區○○○路七十九號後方，攀爬至上址二樓蔡燈西之住處，踰越
    供為安全設備之窗戶侵入屋內，因搜尋財物未獲而未遂；旋復於同日上午十一時
    許，自該處再往上攀爬至同上址三樓甲○○之住處，徒手推開窗戶，再度侵入屋
    內，以其警覺到一樓有人發現其行跡，未及手行竊，匆匆自三樓屋內爬出（侵
    入住宅部分均未據告訴），因民眾報警，旋即為警當場查獲。
二、案經嘉義市警察局第一分局報請臺灣嘉義地方法院檢察署檢察官經查起訴。
      理      由
一、訊據上訴人即被告乙○○，坦承侵入上開地址二、三樓屋內，否認行竊，辯稱：
    伊係要向老闆葉正利要錢，叫門沒人應門，所以才爬上蔡燈西之住處，伊未行竊
    云云，惟查：右揭犯罪事實，迭據被告乙○○於警訊、偵查及原審法院審理時坦
    承不諱，核與被害人蔡燈西、三樓屋主甲○○於警訊時之指訴情節相符，事證明
    確，被告竊犯行足堪認定。被告要找人要錢，何以不走正門，竟鬼鬼祟祟攀爬
    後面進入，故其在本院審理時翻異前供，否認犯罪，自非可採。
二、核被告乙○○所為，係犯刑法第三百二十一條第二項、第一項第二款之加重竊
    未遂罪，被告著手於犯罪行為之實行而不遂，為未遂犯，應依刑法第二十六條前
    段之規定輕其刑。
三、公訴意旨另以被告徒手推開甲○○住處窗戶部分，另涉有刑法第三百二十條第二
    項普通竊未遂罪嫌。惟查被告乙○○曾自窗戶侵入三樓甲○○住宅室內，意圖
    行竊，但意識到其行跡敗露，未及著手，匆匆爬出，業經其於警訊中自白甚詳，
    其既尚未著手竊犯行，自難論以竊未遂罪。唯公訴意旨認為此部分為前揭有
    罪部分，有連續犯之裁判上一罪關係，故不另為無罪之諭知。
四、原審予以論科，固非無見，唯原判決就被告被訴竊甲○○財物未遂部分，認被
    告徒手推開窗戶，「自窗外開始著手搜尋屋內財物」云云，非惟詞不達意，且與
    事實不符，又其侵入甲○○屋內，並未著手行竊，乃原判決仍據以論之為連續犯
    ，亦有未洽。被告上訴意旨，否認竊，固不足取，惟原判決既有可議，仍應由
    本院予以撤銷改判，爰審酌被告之品性、犯罪之動機、手段、所生之危害，及犯
    罪後之態度等一切情狀，量處如主文第二項所示之刑，以資懲儆。
據上論斷，應依刑事訴訟法第三百六十九條第一項前段、第三百六十四條、第二百九
十九條第一項前段，刑法第二十六條前段、第三百二十一條第二項、第一項第二款、
判決如主文。
本案經檢察官楊治宇到庭執行職務。
中    華    民    國      八十九      年      十      月      十二      日
                                  臺灣高等法院臺南分院刑事第六庭
                                      審判長法官  林    金    村
                                            法官  顏    基    典
                                            法官  徐    宏    志
右正本證明與原本無異。
不得上訴。
                                       法院書記官  李    梅    菊
中    華    民    國      八十九      年      十      月     十七       日
附錄法條：
刑法第三百二十一條第一項：犯竊盜罪而有左列情形之一者，處六月以上五年以下有
                          期徒刑：
                  第一款：於夜間侵入住宅或有人居住之建築物、船艦或隱匿其內
                          而犯之者。
                  第二款：毀越門扇、牆垣或其他安全設備而犯之者。
                  第三款：攜帶兇器而犯之者。
                  第四款：結夥三人以上而犯之者。
                  第五款：乘火災、水災或其他災害之際而犯之者。
                  第六款：在車站或埠頭而犯之者。
                  第二項：前項之未遂犯罰之。


司法院資訊處製作；財團法人民間司法改革基金會備份。
